# 租赁项目违约后发生的延迟利息如何认定

提问人：prosper 时间：2015-12-30 16:20:01
请将版主，我公司作为租赁公司向承租人收取正常租金，并在合同中约定如不按约定支付日期支付，可按日万分之五计收迟延利息。
有一笔项目因承租方逾期违约，我公司遂向法院提出诉讼后经与承租方及担保人沟通协调达成和解并撤诉，法院出具了和解书，并与承租人签订补充协议，同意逾期款项于 1 年内分期偿还，并按日万分之五计收利息。咨询如下事宜： 1 、之前公司因此项目逾期计提过减值损失，是否可以冲回计提的减值损失？ 2 、担保人为承租人偿付的资金我公司先冲抵了诉讼费、律师费及差旅费等，剩下款项是要先冲减收回的本金还是计算为收回的延迟利息，延迟利息是怎么确认收入呢，这部分延迟利息是否需要给承租人开票呢？
[size=21.600000381469727px]是确认营业收入还是营业外？

回答人：chenyiwei
1 、签订补充协议后，应考虑债务人的履约能力和意愿，谨慎测算其新的可收回金额，将原有的减值准备金额调整到期末重新测算的可收回金额与调整后账面价值之间的差额。不能认为有了调解书就可以完全冲回此前计提的减值准备。 2 、建议如果无法合理估计未来收到金额的相应金额和时间，则首先冲回代垫的法律诉讼等相关费用，其次作为本金的收回，本金全部回收后再收到的款项确认为利息收入。